【裁判字號】    92,家訴,3
【裁判日期】    920321
【裁判案由】    損害賠償
【裁判全文】
臺灣屏東地方法院民事判決  九十二年度家訴字第三號
    原      告  甲○○
    被      告  乙○○
右當事人間請求損害賠償事件，本院判決如左：
    主    文
被告應給付原告新台幣伍拾萬元，及自民國九十二年一月三十一日起至清償日止，按
年息百分之五計算之利息。
原告其餘之訴駁回。
訴訟費用由被告負擔六分之五；餘由原告負擔。
本判決第一項於原告以新台幣壹拾柒萬元供擔保後，得假執行。
原告其餘假執行之聲請駁回。
    事    實
甲、原告方面：
一、聲明：(一)被告應給付原告新台幣（下同）陸拾萬元及自起訴狀繕本送達翌日起至
    清償日止按年息百分之五計算之利息。(二)前項請求原告願供擔保請准宣告假執行
    。(三)訴訟費用由被告負擔。
二、陳述：
    被告為原告之夫，兩造育有二子，但相處不睦，被告於九十一年九月八日十六時
    三十分許在其位於屏東縣內埔鄉○○村○○路二一九號之住處以生活細故，兩造
    爭執，被告竟徒手毆打原告背部，並以書本丟擲原告之背部，造成原告受有背部
    撞挫傷併擦傷之傷害，被告復於同年十月九日凌晨零時許，無故在上址以手抓住
    原告之右手，用力扭轉，又以拳頭毆打原告之頭部及手部，並以手拉住原告之頭
    髮，將原告從二樓拖行至一樓，並一路以手毆打原告之右臉部，且將原告推倒在
    桌子旁邊，致原告受有右前臂外側瘀傷、右手手臂瘀傷、右手前臂撕裂傷、右腳
    第四指瘀傷、嘴唇內緣瘀傷及撕裂傷、頭部左上方太陽穴瘀傷、頭部撞挫傷併輕
    微腦震盪等之傷害，刑事部分經本院以年九十一年度潮簡字第四七六號刑事判決
    處被告有期徒刑三月，另並經本院核發九十一年度家護字第四七五號保護令在案
    。被告所為非但嚴重違反家庭倫理，更係連續傷害原告之身體，致原告身心受創
    甚鉅，被告時常無故毆打原告，二幼小之子女亦常遭其無故遷怒，非因原告長期
    生活於恐遭暴力之下，故時有精神緊張，封閉自已之現象，需長期之心理治療，
    始能走出陰霾，回復健康成長之路，為此爰依民法第一百九十五條第一項、第一
    百八十四條第一項前段之規定，請求被告賠償原告精神慰撫金六十萬元及自起訴
    狀繕本送達翌日起至清償日止按年息百分之計算之利息。
三、證據：提出本院九十一年度潮簡字第四七六號判決、九十一年度家護字第四七五
    號保護令，並聲請訊問證人黃雅芳、黃菩宜。
乙、被告方面：
一、聲明：求為判決駁回原告之訴。
二、陳述：不否認於九月八日以書本丟擲原告，及於十月八日有毆打原告，惟以十月
    八日係因被告晚歸，關心原告時，因原告什麼都不回答，一時生氣才會打她，且
    係兩造互毆等語置辯。
三、證據：未提出任何證據證明之。
丙、本院依職權調閱本院九十一年家護字第四七五號卷、九十一潮簡四七六號卷。
    理    由
一、原告主張兩造為夫妻關係，婚後被告動輒毆打原告，於九十一年九月八日十六時
    三十分許在被告位於屏東縣內埔鄉○○村○○路二一九號之住處徒手毆打原告背
    部，並以書本丟擲原告之背部，復於同年十月九日凌晨零時許，在上址對原告施
    以暴行，造成原告受有右前臂外側瘀傷、右手手臂瘀傷、右手前臂撕裂傷、右腳
    第四指瘀傷、嘴唇內緣瘀傷及撕裂傷、頭部左上方太陽穴瘀傷、頭部撞挫傷併輕
    微腦震盪等傷害，刑事部分曾經本院以九十一年度潮簡字第四七六號判處被告有
    期徒刑三月，另並經本院核發九十一年度家護字第四七五號保護令在案等情，被
    告則不否認有毆打原告，惟以前揭詞置辯，經查，原告主張之事實，業據提出本
    院九十一年度潮簡字第四七六號判決及九十一年度家護字第四七五號保護令為證
    ，且經本院調閱前開刑事卷，被告業經判處有期徒刑三月確定，並核與證人即兩
    造所生子女黃雅芳、黃菩宜到庭證述：有看過爸爸打媽媽等語相符（見九十二年
    三月七日言詞辯論筆錄），且復為被告不否認有毆打之行為，堪信為原告之主張
    為真實。
二、按因故意或過失不法侵害他人之權利者，應負損害賠償責任；不法侵害他人之身
    體、健康者，被害人雖非財產上之損害，亦得請求賠償相當之金額，民法第一百
    八十四條第一項前段及第一百九十五條第一項分別定有明文。本件被告不法侵害
    原告身體致其受傷就醫之事實，業經說明如上，原告本於侵權行為之法律關係請
    求被告賠償精神慰撫金，揆諸前揭規定，核無不合。本院審酌人身係不可侵犯，
    任何人均不得執任何理由為行使暴力之藉口，何況夫妻為生活相依之人，均信任
    他方係屬自已的家人，會保護善待自已，暴行之傷害絕不可能來自於家人，一旦
    遭受來自於伴侶的傷害，內心所受到的無形的傷害，遠勝於有形的外傷，且將於
    心中產生難以治癒的傷痕。本件被告對於夫妻間生活態度的差異、價值觀的不同
    ，未尋理性溝通的方式解決，反以暴力行為加諸於原告，事後尚且合理化自身的
    行為等情，認原告請求五十萬元及自起訴狀繕本送達（即九十二年一月三十日）
    翌日起至清償日止，按年息百分之五計算之遲延利息，為有理由，逾此部分之請
    求為無理由，應予駁回。
三、原告陳明願供擔保，聲請宣告假執行，經核其勝訴部份，合於法律之規定，爰酌
    定相當之擔保金額宣告之；其餘假執行之聲請，因訴之駁回而失所依附，不予准
    許。
四、結論：本件原告之訴，為一部有理由，一部無理由，並依民事訴訟法第七十九條
    但書、第三百九十條第二項，判決如主文。
中      華      民      國    九十二    年      三      月    二十一  日
                                    臺灣屏東地方法院少年及家事庭
~B法      官  吳思怡
右為正本，係照原本作成。
如對本判決上訴，須於判決送達後廿日內向本院提出上訴狀。
~B法院書記官  鄭美雀
中      華      民      國    九十二    年      三      月    二十四  日


司法院資訊處製作；財團法人民間司法改革基金會備份。
